【裁判字號】    97,審訴,2280
【裁判日期】    971023
【裁判案由】    毒品危害防制條例
【裁判全文】
臺灣桃園地方法院刑事判決            97年度審訴字第2280號
公  訴  人  臺灣桃園地方法院檢察署檢察官
被      告  甲○○
指定辯護人  本院公設辯護人  陳瑞明
上列被告因違反毒品危害防制條例案件，經檢察官提起公訴（97
年度毒偵字第3790號），嗣於本院準備程序進行中，被告就被訴
事實為有罪之陳述，經本院告知簡式審判程序意旨，並聽取公訴
人、被告之意見後，本院合議庭裁定改由受命法官獨任依簡式審
判程序審理，並判決如下：
    主  文
甲○○施用第一級毒品，累犯，處有期徒刑捌月，扣案之海洛因
壹包連同包裝袋壹只（毛重零點貳肆公克，因鑑驗使用零點零貳
公克）沒收銷燬之。
    事  實
一、被告甲○○前有違反廢止前麻醉藥品管理條例、毒品危害防
    制條例等前科，其中於民國89年間因施用毒品案件，經本院
    以89年度毒聲字第7716號裁定送觀察、勒戒後，認有繼續施
    用毒品之傾向，再經本院以90年度毒聲字第148 號裁定令入
    戒治處所施以強制戒治，後經本院以90年度毒聲字第2468號
    裁定停止戒治，所餘戒治期間付保護管束，惟其於保護管束
    期間內，違反保護管束應遵守事項情節重大，復經本院以90
    年度毒聲字第4496號裁定撤銷停止戒治，於92年8 月23日強
    制戒治期滿而執行完畢，於隔日釋放，並經臺灣桃園地方法
    院檢察署檢察官於92年10月24日以92年度戒毒偵字第194 號
    為不起訴處分確定。又於前揭強制戒治執行完畢釋放後5 年
    內之95年間，因違反毒品危害防制條例案件，經本院以95年
    度訴字第630 號判決判處應執行有期徒刑10月（其中施用第
    一級毒品部分判處有期徒刑8 月，施用第二級毒品部分判處
    有期徒刑4 月）確定，於96年6 月28日徒刑執行完畢（構成
    累犯）。詎猶不知悛悔，明知海洛因係業經公告列為毒品危
    害防制條例第2 條第2 項第1 款之第一級毒品，不得非法持
    有、施用，竟基於施用第一級毒品海洛因之犯意，於97年7
    月7 日20時許，在桃園縣中壢市○○里○○街30號住處內，
    施用第一級毒品海洛因1 次。嗣於同日21時30分許，在上址
    前為警查獲，並扣得其所有之海洛因1 包連同包裝袋1 只（
    毛重0.24公克，因鑑驗使用0.02公克），始悉上情。
二、案經桃園縣政府警察局楊梅分局報告臺灣桃園地方法院檢察
    署檢察官偵查起訴。
    理  由
一、本案被告甲○○所犯之罪，並非法定刑為死刑、無期徒刑或
    最輕本刑3 年以上有期徒刑之罪，亦非高等法院管轄第一審
    之案件，而被告於準備程序中就被訴事實已為有罪之陳述，
    經本院告知簡式審判程序之旨，並聽取被告與公訴人之意見
    後，本院合議庭乃依刑事訴訟法第273 條之1 第1 項規定，
    裁定由受命法官獨任進行簡式審判程序，合先敘明。
二、訊據被告甲○○對其於上揭時、地，施用第一級毒品海洛因
    之犯罪事實坦承不諱。而員警查獲被告後所採集之尿液檢體
    ，經送請台灣檢驗科技股份有限公司以酵素免疫分析法初步
    檢驗，再佐以氣相層析質譜儀分析法確認檢驗結果確呈鴉片
    類陽性反應，此有桃園縣政府警察局楊梅分局被採尿人姓名
    編號對照表、台灣檢驗科技股份有限公司濫用藥物檢驗報告
    各1 份附卷可稽，而以氣相層析質譜儀作藥物及其代謝產物
    之定性及定量分析，幾乎不會有偽陽性反應產生，為毒品檢
    驗學之常規，亦為本院辦理相關違反毒品危害防制條例案件
    所知悉，上開檢驗結果當足以認定為真，且現場查獲不明白
    色粉末1 包連同包裝袋1 只（毛重0.24公克，因鑑驗使用0.
    02公克），經送驗結果，確係第一級毒品海洛因，此有台灣
    檢驗科技股份有限公司濫用藥物檢驗報告1 紙附卷可憑。足
    見被告上開自白確與事實相符，應堪採信。綜上所述，本件
    事證明確，被告上揭犯行足可認定，應依法論科。
三、核被告所為，係犯毒品危害防制條例第10條第1 項之施用第
    一級毒品海洛因罪。其施用前後持有第一級毒品之低度行為
    ，為其施用第一級毒品之高度行為所吸收，不另論罪。查被
    告前有如事實欄所載之犯罪科刑執行情形，有刑案資料查註
    紀錄表、臺灣高等法院被告前案紀錄表各1 份在卷可參，被
    告於前案執行完畢後5 年內故意再犯本件有期徒刑以上之施
    用第一級毒品罪，為累犯，應依刑法第47條第1 項之規定加
    重其刑。爰審酌被告因施用毒品案，前經觀察、勒戒及強制
    戒治後，復因施用毒品案，迭經檢察官依法訴追，仍不知悔
    改、警惕，猶繼續施用毒品，本不宜寬貸，惟此乃自戕行為
    及被告犯後已坦承悔悟，量處如主文所示之刑。
四、末查，扣案之白色粉末1 包連同包裝袋1 只（毛重0.24公克
    、因鑑驗使用0.02公克），經送鑑定結果，確含海洛因成分
    ，有台灣檢驗科技股份有限公司濫用藥物檢驗報告1 紙在卷
    可稽，應依毒品危害防制條例第18條第1 項前段規定，沒收
    銷燬之；包裹第一級毒品海洛因之包裝袋1 個與前開海洛因
    毒品無從完全剝離，併依毒品危害防制條例第18條第1 項前
    段規定，沒收銷燬之。
據上論斷，應依刑事訴訟法第273 條之1 第1 項、第299 條第1
項前段，毒品危害防制條例第10條第1 項、第18條第1 前段，刑
法第11條、第47條第1 項，判決如主文。
本案經檢察官潘怡華到庭執行職務。
中    華    民    國    97    年    10    月    23    日
                  刑事庭  法  官  徐  培  元
以上正本證明與原本無異。
如不服本判決書應於送達後10日內向本院提出上訴狀。
                          書記官  楊  美  慧
中    華    民    國    97    年    10    月    23    日
毒品危害防制條例第10條
施用第一級毒品者，處六月以上五年以下有期徒刑。
施用第二級毒品者，處三年以下有期徒刑。


司法院資訊處製作；財團法人民間司法改革基金會備份。
